【裁判字號】    89,易緝,15
【裁判日期】    890920
【裁判案由】    傷害
【裁判全文】
臺灣臺東地方法院刑事判決                          八十九年度易緝字第一五號
    公  訴  人  臺灣台東地方法院檢察署檢察官
    被      告  乙○○
右列被告因傷害等案件，經檢察官提起公訴 (八十八年度偵字第一九九七號)，本院
判決如左：
    主  文
乙○○以加害生命之事恐嚇他人致生危害於安全，處有期徒刑月，如易科罰金，以
佰元折算壹日，緩刑貳年。
其餘被訴傷害部分公訴不受理。
    事  實
一、乙○○於民國八十八年六月十一日晚間八時許，在台東縣卑南鄉○○村○○路八
    十五巷十五弄九號住處，酒後，基於傷害人之身體之犯意，徒手毆打甲○○後成
    傷。甲○○於當晚即攜子返回台東縣卑南鄉○○村○○路五○四巷三弄二十七號
    其母丙○○住處。乙○○復基於概括之犯意，於同年月十四日晚間十一時許，先
    後打電話二通，於電話中，以加害生命之事恐嚇丙○○及甲○○稱：「你們全家
    在家等死，他隨後就來」。通話完畢，其果立刻抵達上址，重力踢門，並大聲吼
    叫，致丙○○、甲○○二人心生畏懼，嗣為甲○○報警查獲。
二、本案經台東縣警察局台東分局報告台灣台東地方法院檢察署檢察官偵查起訴。
    理  由
壹、有罪部分：
  一、被告乙○○對曾於上述時、地打電話至丙○○住處及踢門、吼叫的舉動坦白承
      認，但否認有恐嚇犯行，辯稱：當日他打電話至丙○○住處，祇是想找小孩講
      話，但並未找到，才口氣不好的說了些話，並憤而至丙○○住處踢門，他並無
      恐嚇的犯意。惟查，被告前述之恐嚇犯行，業經告訴人甲○○、丙○○分別指
      訴明確，並經證人即被告至親之女潘秋蓉於偵查中證述屬實，其有恐嚇之事實
      ，已相當清楚明確，其空言否認有恐嚇之犯行，顯係卸責之詞，不足採信，其
      恐嚇犯行足以認定。
  二、被告乙○○所犯的罪名為，刑法第三百零五條之恐嚇罪。爰審酌被告犯罪之動
      機、目的、手段，犯罪時所受之刺激及其品性、生活狀況、智識程度、犯罪所
      生之損害，及犯罪後態度及告訴人甲○○表示願意原諒被告之非行，不再深究
      等一切情狀，量處如主文所示之刑，並諭知易科罰金之折算標準，以為懲儆。
      末查被告未曾受有期徒刑以上刑之宣告，有台灣台東地方法院檢察署刑案資料
      查註紀表一紙在卷可按，經此偵審程序並定刑教訓，應知警惕無虞再犯，本院
      認所宣告之刑以暫不執行為當，爰併宣告緩刑二年，以啟自新並觀後效。
貳、不受理部分
  一、公訴意旨另以：被告乙○○於民國八十八年六月十一日晚間八時許，在台東縣
      卑南鄉○○村○○路八十五巷十五弄九號住處，酒後，竟基於傷害人之身體之
      犯意，徒手毆打甲○○，致牛豫零受有左眼眶淤傷，右顳骨瘀腫五╳三公分之
      傷害，從而認被告另涉有刑法傷害犯行。
  二、按告訴乃論之罪，告訴人於第一審辯論終結前得撤回其告訴，又告訴經撤回者
      ，應諭知不受理之判決，刑事訴訟法第二百三十八條第一項、第三百零三條第
      三款分別定有明文。
  三、查本件告訴人甲○○告訴被告傷害案件，起訴書認係觸犯刑法第條第二百七十
      七條第一項之罪，依同法第二百八十七條之規定，須告訴乃論。茲據告訴人當
      庭撤回告訴，依照上述的說明，即應不受理判決之論知。
據上論斷，應依到事訴訟法第二百九十九條第一項前段、第三百零三條第三款，刑法
第三百零五條、第四十一條、第七十四條第一款，罰金罰鍰提高標準條例第一條前段
、第二條，判決如主文。
中    華    民    國      八十九        年      九      月    二十      日
                                  臺灣臺東地方法院刑事庭
                                     法  官 黃  堯  讚
右正本證明與原本無異。
如不服本判決，應於判決送達後十日內向本院提出上訴狀。（須附繕本）
「切勿逕送上級法院」
                                     書記官 林  建  成
中    華    民    國      八十九        年      九      月    二十      日
刑法第三百零五條：
以加害生命、身體、自由、名譽、財產之事恐嚇他人，致生危害於安全者，處二年以
下有期徒刑、拘役或三百元以下罰金。


司法院資訊處製作；財團法人民間司法改革基金會備份。
